臺灣高雄地方法院民事裁定　　　　　　　　　　　　　九十四年度聲字第一０八號
　　聲　請　人　乙○○
　　相　對　人　甲○○
當事人間請求停止執行事件，本院裁定如下：
    主      文
聲請駁回。
聲請費用由聲請人負擔。
    理      由
一、按強制執行程序開始後，除法律另有規定外，不停止執行。有回復原狀之聲請，
    或提起再審或異議之訴，或對於和解為繼續審判之請求，或提起宣告調解無效之
    訴、撤銷調解之訴，或對於許可強制執行之裁定提起抗告時，法院因必要情形或
    依聲請定相當並確實之擔保，得為停止強制執行之裁定，強制執行法第十八條固
    定有明文。惟按債務人異議之訴性質在於債務人對執行名義所示之請求權，如具
    有實體法上之異議事由時，即發生屬於訴訟上形成權性質之異議權，基於此種異
    議權，得排除執行名義之執行力，因此債務人異議之訴，係以程序上之異議權為
    訴訟標的，請求宣告不許基於執行名義為強制執行，以排除執行名義執行力之形
    成訴訟，是債務人異議之訴之應受判決事項聲明，即應為排除執行名義執行力之
    聲明，始符其旨，合先敘明。
二、本件聲請意旨略以：本院九十一年度執字第五二五一三號執行事件執行標的物之
    一即坐落高雄市○○區○○段二九九之三地號土地上之二一四九建號之未保存登
    記建物並非聲請人所有，其已提起債務人異議之訴（九十四年度補字第四五號）
    ，自得依法聲請法院裁定於債務人異議之訴判決確定前，停止強制執行程序之繼
    續執行等語。
三、經查：
（一）台灣銀行股份有限公司以本院八十八年度執字第三五九七七號債權憑證為執行
      名義，聲請強制執行坐落高雄市○○區○○段二九九之三地號土地及其上建物
      ，現由本院以九十一年度執字第五二五一三號執行事件受理中，此業據本院調
      閱該卷宗核閱無訛。
（二）聲請人前揭所主張提起異議之訴一節，係以其向第三人游張迫買受門牌高雄市
      ○○路五十一號建物時，並未買受坐落高雄市○○區○○段二九九之三地號土
      地上之二一四九建號之未保存登記建物地面層九點七一平方公尺（下稱系爭建
      物），且聲請人設定抵押權予台灣銀行股份有限公司博愛分行之土地標的物，
      亦未包括系爭建物，故系爭建物自非原抵押權效力所及，而本院受理九十一年
      度執字第五二五一三號執行事件，亦於九十三年三月十九日通知准予將系爭建
      物排除拍定，詎本院執行處仍通知定期將系爭建物點交予拍定人，故提起訴訟
      ，並提出訴之聲明為：「確認原告（即聲請人）對高雄市○○區○○段二九九
      之三地號上未辦理所有權第一次登記建物二一四九建號地面層九點七一平方公
      尺所有權不存在」等語，為其論據，此業據本院審核本院九十四年度補字第四
      五號卷宗屬實。足見該訴訟並無有關排除執行名義執行力之「債務人異議之訴
      」應受判決事項聲明，且聲請人所執提起債務人異議訴訟之理由，係以執行標
      的物之一即系爭建物並非聲請人所有為據，並非以排除執行名義之請求為其論
      據，參之前揭說明，殊難謂聲請人所主張提起「債務人異議之訴」之形式，即
      認已合於首揭條文規定停止執行之提起「債務人異議之訴」之要件。此外，聲
      請人復未提出合於首揭條文要件之其他事證及主張，是本院審查結果，認為尚
      無停止本院九十一年度執字第五二五一三號強制執行事件執行程序之必要，本
      件聲請人之聲請，於法尚有不合，應予駁回。
四、依強制執行法第三十條之一、民事訴訟法第九十五條、第七十八條，裁定如主文
    。
中　　　華　　　民　　　國　　九十四　　年　  一　　　月　　 十八   　　日
                              臺灣高雄地方法院民事第二庭
                                  法  　  官　蘇雅慧
右為正本係照原本作成。
如對本裁定抗告須於裁定送達後十日內向本院提出抗告狀。
中　　　華　　　民　　　國　　九十四　　年　　一　　　月　   十八　  　 日
                                  法院書記官  王淑娟
